【裁判字號】    97,易,315
【裁判日期】    970630
【裁判案由】    竊盜
【裁判全文】
臺灣嘉義地方法院刑事判決               97年度易字第315號
公  訴  人  臺灣嘉義地方法院檢察署檢察官
被      告  乙○○
            甲○○
                    （另案於臺灣嘉義監獄鹿草分監執行中）
上列被告因竊盜案件，經檢察官提起公訴（九十七年度偵字第一
０八三號），本院判決如下：
    主  文
乙○○共同犯毀越安全設備竊盜未遂罪，處有期徒刑伍月，如易
科罰金，以新臺幣壹仟元折算壹日；緩刑貳年，緩刑期間付保護
管束，並應於緩刑期滿陸月前，向指定之公益團體、地方自治團
體或社區提供陸拾小時之義務勞務。
甲○○共同犯毀越安全設備竊盜未遂罪，累犯，處有期徒刑捌月
。
    事  實
一、甲○○前因竊盜案件，經臺灣嘉義地方法院判處有期徒刑三
    月確定，入監服刑後於民國九十三年六月三十日執行完畢，
    翌日出監。詎仍不思悔悟，與乙○○共同基於意圖為自己不
    法之所有之犯意聯絡，由甲○○騎乘機車搭載乙○○，於九
    十七年二月四日上午十一時許（公訴意旨誤為十一時十五分
    許），前往嘉義縣太保市港尾里7鄰魚寮9-2號丙○○住處，
    商由甲○○在外把風，乙○○則以徒手之方式折斷而毀壞丙○○住處浴室窗戶外用以防閑之金屬管後（毀損部分未據告
    訴），踰越侵入丙○○之住處（侵入住宅部分未據告訴），
    於著手搜尋行竊財物之際，經發覺並報由員警當場查獲而未
    遂。
二、案經嘉義縣警察局水上分局報由臺灣嘉義地方法院檢察署檢
    察官偵查起訴。
    理  由
壹、程序事項
    按被告以外之人於審判外之陳述，雖不符刑事訴訟法第一百
    五十九條之一至之四之規定，而經當事人於審判程序同意作
    為證據，法院審酌該言詞陳述或書面陳述作成時之情況，認
    為適當者，亦得為證據。當事人、代理人或辯護人於法院調
    查證據時，知有第一百五十九條第一項不得為證據之情形，
    而未於言詞辯論終結前聲明異議者，視為有前項之同意，此
    觀刑事訴訟法第一百五十九條之五規定甚明。本件公訴檢察
    官及被告於本院審理時對於證人即被害人丙○○於警詢之陳
    證暨其他相關具傳聞性質之證據資料之證據能力，均表示無
    意見，且迄於言詞辯論終結前亦未聲明異議。本院審酌前揭
    證人之陳述及證據資料作成時之情況，核無違法取證或其他
    瑕疵，認為以之作為證據為適當，自得作為證據。
貳、實體部分
一、訊據被告乙○○對於上開犯罪事實均坦承不諱，訊之被告甲○○對於前開犯罪事實未為認罪與否之答辯，惟對於其於警
    詢及偵查時之自白均表示無意見，核與證人即被害人丙○○
    於警詢時之指陳情節相符，互核被告二人於警詢及偵查時之
    供述亦屬相符，復有現場及查獲照片八幀在卷可稽，足徵被
    告二人之自白確與事實相符，從而本案事證已臻明確，被告
    二人犯行，洵堪認定。
二、核被告乙○○、甲○○所為，均係犯刑法第三百二十一條第
    二項、第一項第二款之毀越安全設備竊盜未遂罪。被告二人
    就前開犯行有犯意之聯絡及行為之分擔，均為共同正犯。被
    告二人已著手於犯罪行為之實行而不遂，均為未遂犯，爰依
    刑法第二十五條第二項之規定減輕其刑。另查，被告甲○○
    有如事實欄所載之犯罪、科刑與執行前案紀錄之事實，有臺
    灣嘉義地方法院檢察署刑案資料查註紀錄表、臺灣高等法院
    被告前案紀錄表各一件在卷可參，其於有期徒刑之執行完畢
    後，五年以內故意再犯本件有期徒刑以上之罪，為累犯，應
    依刑法第四十七條第一項之規定加重其刑，並依法與前開未
    遂犯之減輕部分先加後減之。
三、爰分別審酌被告乙○○前尚未有科刑前案紀錄、被告甲○○
    前有多次犯罪前案紀錄、曾因竊盜、贓物等案入監服刑，甫
    於九十三年七月一日因竊盜案執行完畢出監，故意再犯本次
    竊盜罪之品行，被告二人犯罪之動機、目的，其二人徒手破
    壞安全設備侵入住宅行竊之手段，被告乙○○自陳國中畢業
    、從事染布業，被告甲○○自述高職畢業、曾任職染料工廠
    之智識程度，被告乙○○自陳家有祖父母、父親、經濟狀況
    不佳，被告甲○○自述家有母親、配偶、弟弟、妹妹及一幼
    子之家庭狀況，被告二人尚未竊得財物惟毀壞浴室窗戶外用
    以防閑之金屬管對被害人造成之損害及犯罪後被告乙○○坦
    認犯行、被告甲○○不否認警偵訊之自白之態度等一切情狀
    ，分別量處如主文所示之刑，就被告乙○○所宣告之刑部分
    ，並依法諭知如易科罰金之折算標準。公訴人以被告甲○○
    係累犯、犯後（審判中）未坦認犯行，因而具體求刑有期徒
    刑十月，固屬卓見，惟被告甲○○業已於警偵訊時坦認犯行
    ，並於本院審理時就其警偵訊自白表示無意見，僅於審理之
    初針對起訴事實未為認罪與否之具體表示，尚難認被告未坦
    認犯行，本院因認仍以宣告如主文所示之刑為當。末查，被
    告乙○○未曾受有期徒刑以上刑之宣告之事實，有臺灣嘉義
    地方法院檢察署刑案資料查註紀錄表、臺灣高等法院被告前
    案紀錄表各一份在卷可參，又被告乙○○為輕度智能障礙者
    （惟並無影響其判斷行為違法性之能力）之事實，有被告（
    家屬）提出之身心障礙手冊附卷可參，酌以被告事後坦認犯
    行，深表悔悟，堪認此次係因一時失慮初罹刑典，經此次偵
    審程序及刑之宣告後，當知所警惕，信無再犯之虞，本院因
    認所宣告之刑，以暫不執行為適當，爰併予宣告緩刑二年，
    緩刑期間付保護管束，並應於緩刑期滿六月前，向指定之公
    益團體、地方自治團體或社區提供六十小時之義務勞務，以
    啟自新，並觀後效。
據上論斷，應依刑事訴訟法第二百九十九條第一項前段，刑法第
二十八條、第三百二十一條第二項、第一項第二款、第二十五條
第二項、第四十七條第一項、第四十一條第一項前段、第七十四
條第一項第一款、第二項第五款、第九十三條第一項第二款，判
決如主文。
本案經檢察官陳慧玲到庭執行職務
中    華    民    國    97    年    6     月    30    日
                     刑事第四庭   法  官  許兆慶
上列正本證明與原本無異。
如不服本判決，應於判決送達後十日內向本院提出上訴狀，上訴
書狀依法應敘述具體理由，如未敘述具體理由者，應於上訴期間
屆滿後二十日內補提理由書於本院（均應附繕本）。告訴人或被
害人如對於本判決不服者，應具備理由請求檢察官上訴，其上訴
期間之計算係以檢察官收受判決正本之日期為準。
中    華    民    國    97    年    6     月    30    日
                                  書記官  林金福
附錄法條：
中華民國刑法第321條第1項第2款（加重竊盜罪）
犯竊盜罪而有左列情形之一者，處六月以上、五年以下有期徒刑
：
二、毀越門扇、牆垣或其他安全設備而犯之者。
前項之未遂犯，罰之。


司法院資訊處製作；財團法人民間司法改革基金會備份。
